【裁判字號】    95,裁,2780
【裁判日期】    951214
【裁判案由】    綜合所得稅
【裁判全文】
最  高  行  政  法  院  裁  定
                                     95年度裁字第02780號
上  訴  人  乙○○
被 上訴 人  財政部臺北市國稅局
代  表  人  甲○○
上列當事人間因綜合所得稅事件，上訴人對於中華民國94年5月
25日臺北高等行政法院93年度訴字第1635號判決，提起上訴，本
院裁定如下：
    主  文
上訴駁回。
上訴審訴訟費用由上訴人負擔。
    理  由
一、按對於高等行政法院判決之上訴，非以其違背法令為理由，
    不得為之，行政訴訟法第242條定有明文。同法第243條第1
    項規定，判決不適用法規或適用不當者，為違背法令；而判
    決有第243條第2項所列各款情形之一者，其判決當然違背法
    令。又提起上訴，應以上訴狀表明上訴理由並應添具關於上
    訴理由之必要證據，復為同法第244條第1項第4款及第2項所
    明定。準此，當事人提起上訴，如以原審判決有行政訴訟法
    第243條第1項不適用法規或適用不當為理由時，其上訴狀應
    有具體之指摘，並揭示該法規之條項或其內容；如以原審判
    決有第243條第2項所列各款情形之當然違背法令為理由時，
    其上訴狀應揭示合於該款之事實。如上訴狀未依此項方法表
    明，或其所表明者，顯與上開法條規定之情形不相合時，即
    難認為已對原審判決之違背法令有具體之指摘，其上訴自難
    認為合法。
二、上訴意旨略謂：1.按契約自由原則與私法自治原則，乃現代
    國家民事法律制度之基本原則，參照司法院釋字第587號（
    應為第576號）解釋意旨，民間全民電視股份有限公司（下
    稱民視公司）究竟是要與上訴人簽訂合約，支付上訴人職前
    特支費，或是要與東吉工作室股份有限公司（下稱東吉公司
    ）簽訂合約，支付東吉公司顧問服務費，屬於人民契約自由
    與私法自治之範疇，當事人自有選擇之權利，應受憲法之保
    障。2.上訴人代東吉公司收受系爭顧問費後，係以股東往來
    之方式，暫時借給上訴人，故上訴人將該筆款項存到上訴人
    親屬之帳戶，並用來購買汽車、支付房貸並投資，事實上是
    向東吉公司借款，並非上訴人之薪資，上訴人仍因該筆股東
    往來借款，對東吉公司負有新臺幣（下同）1,500萬元之債
    務。依照契約自由原則，此種交易安排並不違法。3.上訴人
    代東吉公司收受顧問費後，東吉公司已經依照營業稅法規定
    於民國86年4月開具統一發票予民視公司，並申報86年至88
    年度之營利事業所得稅，足以證明系爭款項為民視公司支付
    東吉公司之服務報酬云云。
三、經核上開理由，與上訴人在原審行政訴訟起訴狀之主張大致
    相同，無非針對原審取捨證據、認定事實之職權行使事項任
    加爭執，並未表明原判決究有如何不適用法規或適用不當之
    具體情事。次查，原判決以系爭15,000,000元係民視公司開
    立萬通商業銀行儲蓄部日期86年1月31日支票5張交付上訴人
    ，86年3月27日其中3張計8,800,000元存入遠東商銀逸仙分
    行上訴人之母陳李菊帳戶，陳李菊於86年3月27日轉帳支付
    上訴人購買汽車3,200,882元，轉帳支付上訴人房貸利息96,
    697元，86年4月9日又以上訴人之配偶劉家馴名義匯款3,00
    0,000元至上訴人世華銀行儲蓄部償還房貸本金；另2張支票
    計6,200,000元則存入上訴人配偶劉家馴遠東商銀逸仙分行
    帳戶，劉家馴於86年11月27日匯款3,071,581元至上訴人世
    華銀行儲蓄部清償房貸本金，其餘資金為購買股票、基金、
    美元、定存等理財使用，事隔3年，即截至89年11月16日財
    政部高雄市國稅局查核日止，該筆資金仍為上訴人及其家人
    所持有運用，並無代付東吉公司之相關支出資料，足證系爭
    15,000,000元確係民視公司聘請上訴人而支付之非固定性薪
    資，雖上訴人又訴稱：東吉公司於86年4月28日開立15,000,
    000元之統一發票與民視公司乙節，惟依東吉公司提示之86
    年、87年度分錄簿顯示，該公司係以「借：應收帳款，貸：
    其他預收款」入帳，「其他預收款」並分年每年以3,000,00
    0元轉正為「業務收入」，然「應收帳款」均未轉正為「銀
    行存款」或「現金」或沖轉其他科目，東吉公司86年、87年
    度亦未聘用人員支薪扣繳資料，故上訴人訴稱系爭15,000,0
    00元僅係代東吉公司收受云云，洵不足採。從而，被上訴人
    以上訴人86年度取自民視公司之15,000,000元係非固定薪資
    ，應併同其他上訴人之所得項目併課該年度綜合所得，並按
    所漏稅額依有無扣繳憑單分別處0.2倍及0.5倍之罰鍰計2,85
    2,500元，並無違誤，訴願決定予以維持亦無不合，因將上
    訴人在原審之訴駁回，經核於法並無違背。上訴人之上開理
    由，復就原審所不採之事實，主張其與訴外人東吉公司存有
    「股東往來借款關係」，泛指原判決違反司法院之上開解釋
    ，自難認已對原判決之違背法令有具體之指摘，依首揭規定
    ，本件上訴自屬不合法，應予駁回。
四、依行政訴訟法第249條第1項前段、第104條、民事訴訟法第
    95條、第78條，裁定如主文。
中    華    民    國    95    年    12    月    14    日
                  第二庭審判長法  官  廖  政  雄
                              法  官  鍾  耀  光
                              法  官  姜  仁  脩
                              法  官  王  德  麟
                              法  官  黃  清  光
以  上  正  本  證  明  與  原  本  無  異
中    華    民    國    95    年    12    月    14    日
                              書記官  蘇  金  全


司法院資訊處製作；財團法人民間司法改革基金會備份。
